Inventaris van het archief van het Ministerie van Economische Zaken; Directie Personeel, Organisatie en Informatiemanagement (1934) 1976-1997 (2004)
Nationaal Archief, Den Haag
- Personeel (08), 08
  - Vergaderstukken van bijeenkomsten van de staf van de directie Personeel met personeelsfunctionarissen van de buitendiensten., 1983 - 1984; 37; 1 pak
  - Stukken betreffende het jaarverslag personeelsbeleid Economische Zaken met de jaarverslagen van de directie Personeel, Organisatie en Informatie 1986 en 1987., 1986 - 1988; 38; 1 omslag
  - Stukken betreffende de Rapportage 'Inventarisatie stand van zaken van de Positieve Aktie' bij de directie Personeel en Informatiemanagement., 1987; 39; 1 pak
- Taakuitvoering (-1), -1
  - De organisatie en inrichting van het Departement van Economische Zaken, -1.07
    - Stukken betreffende de oprichting van de Uitvoeringsorganisatie voor Technologiebeleid StiPT (voorheen Werkmaatschappij EZ)., 1987 - 1989; 40; 1 pak
    - Stukken betreffende nieuwe ontwikkelingen bij het Ministerie van Economische Zaken sinds het aantreden van het Kabinet Lubbers 2., 1988 - 1990; 41; 1 pak
    - Vergaderstukken van het Secretarissen-Generaal/Directeuren-Generaal Beraad., 1990 - 2002; 42-44
      - 1990 jan. - nov. 28, 42; 1 omslag
      - 1991 - 1992, 43; 1 pak
      - 2000 - 2002, 44; 1 omslag
    - Stukken betreffende het toetsen van concept-rapporten, werk- en jaarplannen van andere directies., 1995 - 1998; 45-53
      - directie Interne Zaken, 1995 - 1998, 45; 1 pak
      - directie Wetgeving Juridische Aangelegenheden, 1995 - 1998, 46; 1 omslag
      - Economische Controle Dienst. 1995 - 1998, 47-48
        - 1995 - 1996, 47; 1 omslag
        - 1997 - 1998, 48; 1 pak
      - Staatstoezicht op de Mijnen. 1995 - 1998, 49-50
        Niet nader onder te verdelen.
        - 1995 - 1997, 49; 1 pak
        - 1997 - 1998, 50; 1 pak
      - Accountantsdienst, 1996 - 1998, 51; 1 pak
      - directie Algemene Economische Politiek, 1996 - 1998, 52; 1 omslag
      - directie Financiën, 1996 - 1998, 53; 1 pak
    - Organisatie en reorganisatie, -1.07.125
      - Stukken betreffende de organisatorische inrichting van het Ministerie van Economische Zaken en de informatieverstrekking bij reorganisaties., 1981 - 1989; 54; 1 pak
      - Stukken betreffende de totstandkoming van de EZ-reactie op het interim-rapport Sanering Interdepartementale Commissies van het Ministerie van Binnenlandse Zaken., 1984 - 1985; 55-56
        - 1984 - 1985, 55; 1 pak
        - 1985, 56; 1 omslag
      - Stukken betreffende de overdracht van Introductie-, Vormings- en Opleidingstaken (IVO-taken) aan personeelsconsulenten van verschillende dienstonderdelen van het Ministerie van Economische Zaken en decentralisatie van het opleidingsbudget., 1985 - 1987; 57; 1 omslag
      - Stukken betreffende de herinrichting van het personeelsbeleid bij het Ministerie van Economische Zaken., 1985 - 1989; 58; 1 pak
      - Stukken betreffende de Afslankingsoperatie Rijksdienst 1987 - 1990 binnen het Ministerie van Economische Zaken., 1986 - 1991; 59-67
        - Verslagen van vergaderingen van de Coördinatiegroep Afslankingsoperatie (CAO), 1986 - 1987, 59; 1 omslag
        - Afslankingsoperatie Centraal Bureau voor de Statistiek 1987 - 1990, 1986 - 1990, 60; 1 pak
          De Afslankingsoperatie CBS heeft voor wat betreft de Afslankingsoperatie Rijksdienst 1987 - 1990 een afzonderlijke positie en taakstelling.
        - Plaatsing en herplaatsing van personeel. 1986 - 1991, 61-63
          - 1986 - 1987, 61; 1 pak
          - 1986 - 1988, 62; 1 pak
          - 1987 - 1991, 63; 1 pak
        - Voorbereiding van de uitvoering van de afslankingsoperatie bij het Ministerie van Economische Zaken. 1986 - 1991, 64-65
          - 1986 - 1987, 64; 1 pak
          - 1988 - 1991, 65; 1 pak
        - Overleg met de Vaste Kamercommissie van Economische Zaken over de afslanking, 1987, 66; 1 pak
        - Overleg met de minister van Binnenlandse Zaken over de personele gevolgen voor het Ministerie van Economische Zaken ingevolge de afslankingsoperatie rijksdienst, 1987 - 1990, 67; 1 pak
      - Stukken betreffende de rapportage aan de Tweede Kamer inzake de zelfevaluatie van externe adviesorganen., 1987 - 1988; 68; 1 omslag
      - Stukken betreffende het opstellen van een protocol inzake de overheveling van enkele functies van het Directoraat-Generaal van Energie en van de Afdeling Technische Onderzoeken van de Economische Controledienst naar het Ministerie van Welzijn, Volksgezondheid en Cultuur (WVC)., 1988 - 1989; 69; 1 omslag
      - Stukken betreffende de opstelling van plaatsingsplannen in verband met de afslankingsoperatie binnen het Ministerie van Economische Zaken., 1988 - 1990; 70; 1 pak
      - Stukken betreffende het overleg over de totstandkoming van het Sociaal Plan Organisatieveranderingen Economische Zaken., 1991; 71; 1 pak
      - Stukken betreffende de departementale herinrichting bij het Ministerie van Economische Zaken als gevolg van de herschikking van departementale taken., 1991 - 1992; 72; 1 omslag
      - Stukken betreffende de totstandkoming van een handleiding voor het opstellen van een plaatsingsplan ter uitvoering van reorganisaties bij het Ministerie van Economische Zaken., 1991 - 1992; 73; 1 omslag
      - Nota aan de minister van Economische Zaken inzake de wijziging van het flankerend beleid bij reorganisaties (wachtgeld-VUTgarantie)., 1992; 74; 1 stuk
      - Stukken betreffende het reorganisatiebeleid en het sociaal beleidskader (SBK) bij Economische Zaken in samenhang met het Rijksbeleid., 1994 - 1999; 75; 1 pak
      - Stukken betreffende de totstandkoming van de Leidraad Personele Aspecten Reorganisaties Economische Zaken 1996., 1996 - 1999; 76; 1 pak
      - Stukken betreffende de instelling van de Herplaatsingscommissie bij Economische Zaken in het kader van reorganisaties., 1997 - 2003; 77; 1 omslag
      - Stukken betreffende de reorganisatie en herinrichting van het kerndepartement met het eindrapport Organisatie en Formatie voor Kernministerie van Economische Zaken., 2001 - 2007; 78; 1 omslag
      - Stukken betreffende de Regeling van de minister van Economische Zaken houdende de vaststelling van regels inzake de procedures in verband met de reorganisaties van het Ministerie van Economische Zaken., 2002 - 2003; 79; 1 omslag
      - Stukken betreffende de instelling van de plaatsingsadviescommissie (PAC) voor het kernministerie en de stafdiensten., 2002 - 2004; 80; 1 omslag
      - Stukken betreffende de totstandkoming van de herordening van de topstructuur en de herinrichting van de beleidskern van het Ministerie van Economische Zaken., 2004; 81; 1 omslag
    - Functionering van het departement, -1.07.35
      - Stukken betreffende het personeelsonderzoek naar de verbetering van de kwaliteitszorg bij het Ministerie van Economische Zaken., 1987 - 1990; 82; 1 pak
      - Stukken betreffende het overleg over de personele beleidsaangelegenheden met betrekking tot het functioneren van het Ministerie van Economische Zaken., 1987 - 1992; 83; 1 pak
      - Memo en nota's betreffende de oriëntatie op de toepassingsmogelijkheden van convenantmanagement en privatisering binnen het Ministerie van Economische Zaken., 1989; 84; 1 omslag
      - Stukken betreffende de resultaten van de efficiency-operaties bij het Ministerie van Economische Zaken in het kader van de afslanktaakstelling., 1990 - 1992; 85-86
        - Operatie Kleine Efficiency, 1990 - 1992, 85; 1 omslag
        - Operatie Grote Efficiency, 1991, 86; 1 omslag
      - Stukken betreffende de uitvoering van de Grote Efficiency Operatie, inzake de verbetering van de organisatiestructuur en de wijze van de taakuitvoering door de overheid., 1990 - 1993; 87-92
        - (Inter)departementaal overleg. 1990 - 1991, 87-88
          - 1990, 87; 1 pak
          - 1990 - 1991, 88; 1 pak
        - Onderzoek naar de gewenste taakstelling, positie en aansturing van de Exportbevorderings- en Voorlichtingsdienst (EVD), 1990 - 1991, 89; 1 pak
        - Integratie van de Dienst Investeringsrekening (DIR) en de Uitvoeringsorganisatie voor Technologiebeleid (StiPT). 1990 - 1992, 90-91
          - 1990 - 1992, 90; 1 pak
          - 1991, 91; 1 pak
        - Reorganisatiestatuut Economische Zaken 1992, handleiding opstelling plaatsingsplannen en voortgangsrapportage aan de Minister van Economische Zaken, 1992 - 1993, 92; 1 pak
      - Stuken betreffende de werkzaamheden van de Werkgroep Kerntakenanalyse en Posterioriteiten (Leniger)., 1991; 93-94
        - 1991, 93; 1 pak
        - 1991, 94; 1 pak
      - Stukken betreffende de voorbereiding en totstandkoming van het Besluit houdende nadere regels ter uitvoering van de Raamregeling Telewerken (regeling vrijwillig telewerken bij Economische Zaken)., 1996 - 2003; 95; 1 pak
      - Vergaderstukken van het Bedrijfsvoeringscollege., 2000 - 2002; 96-102
        - 1e - 4e vergadering, 2000 - 2001, 96; 1 pak
        - 5e - 9e vergadering, 2001, 97; 1 pak
        - 10e - 14e vergadering, 2001, 98; 1 pak
        - 15e - 18e vergadering, 2001, 99; 1 pak
        - 19e - 20e vergadering, 2001, 100
          1 pak
        - 21e - 23e vergadering, 2002, 101; 1 pak
        - 24e - 30e vergadering, 2002, 102; 1 pak
      - Begrotingen, rekeningen, -1.07.352.1
        - Stukken betreffende de realisatie van de Personeelsbegroting 1978 van het Ministerie van Economische Zaken en het overleg met het Ministerie van Binnenlandse Zaken over het Aandeel Beleidsaanpassingen 1982., 1979 - 1984; 103; 1 omslag
        - Stukken betreffende het beantwoorden van kamervragen inzake het begrotingsonderzoek van de Algemene Rekenkamer bij het Ministerie van Economische Zaken., 1989 - 1990; 104; 1 omslag
        - Stukken betreffende de begrotingsvoorbereidingen van het Ministerie van Economische Zaken met betrekking tot de personele aspecten., 1992 - 1994; 105-107
          - Begroting 1993, 1992, 105; 1 pak
          - Begroting 1994, 1993 - 1994, 106; 1 omslag
          - Begroting 1995, 1994, 107; 1 omslag
      - Huisvesting van het departement. Zorg voor en beheer van de gebouwen en terreinen in gebruik bij het departement, -1.07.354
        - Stukken betreffende de herhuisvesting van het Ministerie van Economische Zaken te Den Haag., 1987 - 1990; 108; 1 pak
      - Soorten productieprocessen. Hier ondermeer: automatisering, -1.07.355.52
        - Stukken betreffende plan van aanpak ontwikkeling informatiemanagement Economische Zaken., 1979 - 1984; 109; 1 pak
        - Stukken betreffende invoering van het personeelsinformatiesysteem Interpers., 1982 - 1990; 110; 1 pak
        - Stukken betreffende invoering van het postregistratiesysteem Radar., 1985 - 1990; 111; 1 pak
        - Stukken betreffende de ondersteuningsfunctie ten behoeve van de geautomatiseerde informatievoorziening door het Lokaal Informatiecentrum (LIC)., 1990 - 1992; 112; 1 pak
        - Stukken betreffende het departementaal overleg en het overleg met het Ministerie van Binnenlandse Zaken over de bescherming en beveiliging van geautomatiseerde systemen., 1991 - 1995; 113-114
          - 1991 - 1992, 113; 1 pak
          - 1995, 114; 1 pak
        - Stukken betreffende het departementaal overleg en het overleg met het Ministerie van Binnenlandse Zaken over de informatiebeveiliging in het kader van het Voorschrift Informatiebeveiliging Rijksdienst (VIR)., 1996 - 2001; 115-120
          - Evaluatie met het eindrapport van het onderzoek van de informatie beveiliging in het kader van het Voorschrift Informatiebeveiliging Rijksdienst (VIR), 1996 - 1997, 115; 1 pak
          - Voortgangsrapportages, 1996 - 2000, 116; 1 omslag
          - Beleidsdocument Informatiebeveiliging en Base Line Informatiebeveiliging. 1996 - 2001, 117-118
            - 1996 - 1998, 117; 1 pak
            - 1999 - 2001, 118; 1 pak
          - Toepassing Voorschrift Informatiebeveiliging Rijksdienst (VIR) 'Resultaten in beschouwing, deel 1 - 4, 1997, 119; 1 omslag
          - Personeelsinformatie Voorzieningssysteem (PIV), 1997 - 1998, 120; 1 omslag
        - Stukken betreffende het beleid van Economische Zaken inzake Informatie- en Communicatietechnologie (ICT)., 1997 - 1998; 121; 1 pak
        - Stukken betreffende de deelname van het Ministerie van Economische Zaken aan het interdepartementaal proefproject telewerken., 1997 - 1999; 122; 1 pak
        - Stukken betreffende het opstellen van millenniumrapportages en projectplannen van aanpak van de diverse dienstonderdelen., 1997 - 2000; 123-129
          - 1997 - 1998, 123; 1 pak
          - Millenniumrapportages voor het Ministerie van Economische Zaken, 1997 - 2000, 124; 1 pak
          - 1999, 125; 1 pak
          - Buitendiensten, 1999, 126; 1 omslag
          - Noodplannen voor Economische Zaken, 1999, 127; 1 pak
          - Millenniumevaluatierapportage van het Ministerie van Economische Zaken, onderzoek naar de verstoring van bedrijfsprocessen in de automatisering als gevolg van het jaar 2000-problematiek, 1999 - 2000, 128; 1 pak
          - Zelfstandige Bedrijfsorganisaties (ZBO's) en Publiekrechtelijke Bedrijforganisaties (PBO's), 1999 - 2000, 129; 1 omslag
        - Vergaderstukken van de Stuurgroep Nieuw Windows-Platform (NWP)., 1998; 130; 1 pak
        - Stukken betreffende de realisatie van de Informatie- en Communicatietechnologie ( ICT)-nota en de ontwikkeling informatiemanagement Economische Zaken met de Strategienota 1999 - 2002 'Kennisintensivering en ICT'., 1999 - 2003; 131; 1 omslag
    - De onderdelen van het ministerie: Economische Controle Dienst (ECD), -1.07.551.5
      - Stukken betreffende het formuleren van standpunten en het beantwoorden van kamervragen inzake de fusie tussen de Economische Controledienst (ECD) en de Algemene Inspectiedienst (AID)., 1994; 132; 1 pak
    - Diensten en instellingen behorende tot het departement, -1.07.556
      - Stukken betreffende de totstandkoming van het eindrapport over de stroomlijning van de agentschappen van het Ministerie van Economische Zaken., 2002 - 2003; 133; 1 pak
      - Centraal Bureau voor de Statistiek (CBS), -1.07.556
        - Stukken betreffende de samenwerking tussen de directie Personeel, Organisatie en Informatiemanagement (POI) en het Centraal Bureau voor de Statistiek (CBS) op het gebied van het personeels- en formatiebeleid., 1994; 134; 1 omslag
        - Stukken betreffende de verzelfstandiging van het Centraal Bureau voor de Statistiek (CBS) met ontvlechtingsafspraken., 2002 - 2005; 135; 1 omslag
      - Dienst voor het IJkwezen (IJW), -1.07.556
        - Stukken betreffende de verzelfstandiging van de Dienst van het IJkwezen., 1984 - 1989; 136-141
          - Onderzoek en vergaderingen van de Stuurgroep Verzelfstandiging IJkwezen, 1984 - 1988, 136; 1 pak
          - Correspondentie betreffende Werkgroep III: Personele aspecten en sociaal statuut, 1985, 137; 1 omslag
          - Privatisering van het IJkwezen. 1985 - 1988, 138-139
            - Kamer- en Ministerraadsstukken (werkdossier), 1985 - 1988, 138; 1 pak
            - Overleg met de Bijzondere Commissie en de Dienstcommissie (werkdossier), 1985 - 1988, 139; 1 pak
          - Rapportages, 1985 - 1989, 140; 1 pak
          - Correspondentie betreffende diverse onderwerpen, 1986 - 1989, 141; 1 pak
      - Nederlandse Onderneming voor Energie en Milieu (NOVEM), -1.07.556
        - Stukken betreffende de overgang van de Nederlandse onderneming voor energie en milieu (Novem) als agentschap naar het Ministerie van Economische Zaken., 2002 - 2003; 142; 1 pak
      - Rijksnijverheidsdienst (RND), -1.07.556
        - Stukken betreffende de verzelfstandiging van de Rijksnijverheidsdienst (RND)., 1987 - 1988; 143; 1 pak
    - Delegaties en commissies en de leden ervan, -1..07.58
      - Vergaderstukken van het overleg tussen de hoofden van de Buitendiensten en de Directeuren Personeel en Organisatie (BDOP)., 1985 - 1990; 144-146
        - 1985, 144; 1 pak
        - 1986, 145; 1 pak
        - 1987 - 1990, 146; 1 pak
      - Vergaderstukken van het Automatiseringstopoverleg (AUTOP)., 1986 - 2000; 147-166
        - 18e - 19e vergadering, 1986, 147; 1 pak
        - 20e - 21e vergadering, 1986, 148; 1 pak
        - 22e - 23e vergadering, 1987, 149; 1 pak
        - 24e - 26e vergadering, 1987, 150; 1 pak
        - 27e - 28e vergadering, 1987, 151; 1 pak
        - 29e - 32e vergadering, 1988 - 1989, 152; 1 pak
        - 33e - 35e vergadering, 1988 - 1989, 153; 1 pak
        - 38e - 41e vergadering, 1989, 154; 1 pak
        - 52e - 54e vergadering, 1991 - 1992, 155; 1 pak
        - 55e - 58e vergadering, 1991 - 1992, 156; 1 pak
        - 59e - 64e vergadering, 1993, 157; 1 pak
        - 65e - 68e vergadering, 1994, 158; 1 pak
        - 69e - 71e vergadering, 1994, 159; 1 pak
        - 72e - 74e vergadering, 1995, 160; 1 pak
        - 75e - 79e vergadering, 1995, 161; 1 pak
        - 80e - 84e vergadering, 1996, 162; 1 pak
        - 85e - 90e vergadering, 1997, 163; 1 pak
        - 91e - 92e vergadering, 1997 - 1998, 164; 1 pak
        - 91e - 95e vergadering, 1998, 165; 1 pak
        - 97e - 104e vergadering, 1999 - 2000, 166; 1 pak
      - Stukken betreffende de introductie van het Personeelsinformatie Voorzieningssysteem (PIV) bij het Ministerie van Economische Zaken., 1991 - 2000; 167-169
        - Voorbereiden van de inrichting van PIV, 1991 - 1993, 167; 1 pak
        - Vergaderstukken van de Kerngroep PIV, 1997, 168; 1 omslag
        - Voortgangsrapportages, 1997 - 2000, 169; 1 omslag
      - Stukken betreffende het instellen van een klachtencommissie seksuele intimidatie bij het Ministerie van Economische Zaken., 1994; 170; 1 omslag
    - Regeling en vaststelling van de handelingen. Hier onder meer: wetten, besluiten, beschikkingen, reglementen, verordeningen, -1.07.76
      - Stukken betreffende het departementaal overleg over de vervanging van de Wet Bescherming Persoonsregistratie door de Wet Bescherming Persoonsgegevens in verband met de bescherming van de eigen personeelsgegevens., 1997 - 2002; 171; 1 omslag
    - Wijze van uitoefening van de bestuurs- en beheerstaak, -1..07.8
      - Stukken betreffende het interdepartementaal overleg over de instelling van de Raad voor Energieonderzoek (REO)., 1978 - 1984; 172; 1 pak
      - Stukken betreffende de verzelfstandiging van de Hoofdafdeling Financieringsaangelegenheden (HFA)., 1989; 173; 1 pak
      - Stukken betreffende het geven van commentaar op diverse rapporten van de Algemene Rekenkamer inzake het functioneren van het Ministerie van Economische Zaken., 1991 - 1992; 174; 1 pak
      - Stukken betreffende de verzelfstandiging van het Innovatie Centra Netwerk Nederland (ICNN)., 1993 - 1994; 175; 1 pak
  - Personeel van het Departement van Economische Zaken, -1.08
    - Stukken betreffende de ontwikkeling en uitvoering van de 'Regeling integriteitsbeleid Economische Zaken' en wijziging van de 'Regeling procedure inzake het omgaan met het vermoeden van een misstand'., 1998 - 2002; 176; 1 pak
    - Personeelsdossiers, alfabetisch geordend op naam., 1975 - 2001; 177-179
      - Lubbers, R.F.M, 1995 - 1996, 177; 1 omslag
      - Middelkoop, W.C, 1975 - 1999, 178; 1 pak
      - Rein, C. van, 1986 - 2001, 179; 1 omslag
        Openbaarheid beperkt tot 1 januari 2044
    - Stukken betreffende de instelling en de vergaderingen van het Emancipatieberaad Economische Zaken., 1984 - 1990; 180; 1 pak
    - Stukken van de Buitendienstvergaderingen voor Personeelsfunctionarissen., 1984 - 1990; 181; 1 pak
    - Stukken betreffende de vergaderingen van de personeelsfunctionarissen bij het Ministerie van Economische Zaken., 1989 - 2003; 182-186
      - 1989 - 1992, 182; 1 omslag
      - 1995 mrt. - 1996 mrt., 183; 1 pak
      - 1996 mei - 1997 mrt., 184; 1 pak
      - 1997 juni - 1998 jan., 185; 1 pak
      - 2000 - 2003, 186; 1 omslag
    - Stukken betreffende de Bijzondere Dienstcommissie Uitvoeringsorganisatie voor Technologiebeleid / Dienst Investeringsrekening (STiPT / DIR)., 1991 - 1992; 187-188
      - Instelling, 1991 - 1992, 187; 1 omslag
      - Vergaderingen, 1991 - 1992, 188; 1 pak
    - Stukken betreffende het departementaal overleg en het overleg met het Ministerie van Binnenlandse Zaken over de verzelfstandiging van de Stichting Wetenschappelijk Onderzoek Konsumentenaangelegenheden (SWOKA) en de uitvoering van de wachtgeldregeling voor het personeel., 1992 - 1994; 189; 1 omslag
    - Stukken betreffende het departementaal overleg en het overleg met het Ministerie van Binnenlandse Zaken over het integriteitsbeleid bij het Ministerie van Economische Zaken., 1995 - 1997; 190; 1 pak
    - Stukken betreffende de totstandkoming van het besluit tot uitvoering van de klachtenregeling sexuele (seksuele) intimidatie burgerlijk rijkspersoneel bij het ministerie van Economische Zaken, de instelling van de klachtencommissie seksuele intimidatie,alsmede de benoeming van leden van de klachtencommissie seksuele intimidatie., 1995 - 2002; 191; 1 pak
    - Stukken betreffende het overleg over de notitie "Economische Zaken (EZ) Senioren Netwerk" inzake de ontwikkeling van een leeftijdsbewust personeelsbeleid., 1996 - 1998; 192; 1 omslag
    - Stukken betreffende het overleg met het Ministerie van Binnenlandse Zaken over het integriteitsbeleid bij het Ministerie van Economische Zaken inzake de klokkenluidersregeling en de beleidsregels insiders EZ., 1998 - 2001; 193; 1 omslag
    - Verhouding met het personeel, -1.08.17
      - Stukken betreffende de wijziging van het Algemeen Rijksambtenarenreglement (ARAR)., 1951 - 1993; 194-196
        - 1951 - 1987, 194; 1 omslag
        - 1990 - 1993, 195; 1 omslag
        - 1990 - 1993, 196; 1 omslag
      - Rechtspositie, -1.08.171
        - Stukken betreffende het overleg over de totstandkoming van een rechtspositieregeling ten behoeve van het personeel van de Stichting Wetenschappelijk Onderzoek Konsumentenaangelegenheden (SWOKA)., 1979 - 1980; 197; 1 pak
        - Stukken betreffende het interdepartementaal overleg over de wijzigingen in de arbeidsvoorwaarden voor het personeel van de sector Rijk., 1994; 198; 1 omslag
        - Stukken betreffende het beleid inzake collectieve ambtenarenacties zoals werkonderbrekingen en stakingen., 1999; 199; 1 omslag
        - Geschillen over de rechtspositie, -1.08.171.1
          - Stukken betreffende de instelling en benoeming van leden van de Bezwarencommissie IJkwezen inzake de behandeling van bezwaren met betrekking tot de herplaatsing van personeelsleden., 1987; 200; 1 omslag
          - Stukken betreffende de wijzigingen van de Regeling Behandeling Ambtenaren Economische Zaken., 1987 - 1992; 201; 1 pak
      - Dienstcommissies, personeelscommissies, -1.08.174
        - Stukken betreffende het departementaal overleg over de instelling en vertegenwoordiging van de Bijzondere Commissie voor Georganiseerd Overleg bij het Ministerie van Economische Zaken., 1957 - 1990; 202; 1 pak
        - Stukken betreffende de inrichting van de dienstcommissies Nieuwe Stijl., 1981 - 1990; 203-209
          - Diverse onderwerpen. 1981 - 1990, 203-205
            - 1981 - 1989, 203; 1 pak
            - 1985 - 1990, 204; 1 pak
            - 1990, 205; 1 omslag
          - Correspondentie. 1982 - 1986, 206-207
            - 1982 - 1984, 206; 1 omslag
            - 1985 - 1986, 207; 1 omslag
          - Instelling van dienstcommissies, alfabetisch geordend. 1984 - 1990, 208-209
            - A - D, 1984 - 1989, 208; 1 pak
            - E - Z, 1984 - 1990, 209; 1 pak
        - Stukken betreffende de instelling van het College van Advies., 1985 - 1990; 210-211
          - 1985 - 1987, 210; 1 pak
          - 1985 - 1990, 211; 1 pak
        - Stukken betreffende het overleg over de taken en instelling van verkiezingscommissies bij de binnendiensten., 1991 - 1992; 212; 1 pak
        - Vergaderstukken van de Algemene Dienstcommissie bij het Ministerie van Economische Zaken., 1995 - 1997; 213; 1 pak